臺灣新北地方法院刑事判決　　　　　110年度審交易字第777號
公　訴　人　臺灣新北地方檢察署檢察官
被　　　告　張誌順




上列被告因公共危險案件，經檢察官提起公訴（110 年度偵字第
5544號），被告於準備程序中就被訴之事實認罪，檢察官聲請改
依協商程序而為判決，本院裁定行協商程序，並判決如下：
    主  文
張誌順駕駛動力交通工具吐氣所含酒精濃度達每公升零點二五毫
克以上，處有期徒刑叁月，如易科罰金，以新臺幣壹仟元折算壹
日。
    事實及理由
壹、本案被告張誌順已認罪，經檢察官與被告於審判外達成協商
    合意，合意內容如主文所示。經查，上開協商合意並無刑事
    訴訟法第455 條之4 第1 項所列情形之一，檢察官聲請改依
    協商程序而為判決，本院爰不經言詞辯論，於協商合意範圍
    內為協商判決。
貳、本案犯罪事實及證據，除補充「被告張誌順於110 年9 月14
    日本院準備程序及協商程序中之自白（參本院卷附當日各該
    筆錄）」為證據外，餘均引用附件即檢察官起訴書之記載。
叁、論罪科刑：
一、核被告所為，係犯刑法第185 條之3 第1 項第1 款之公共危
    險罪。
二、爰依協商結果判決如主文所示之刑，並諭知易科罰金之折算
    標準。
肆、本判決係依刑事訴訟法第455 條之8 準用同法第454 條所製
    作之協商判決，依法僅需記載犯罪事實、證據名稱及應適用
    之法條，並得以簡略方式為之，如認定之犯罪事實、證據及
    應適用之法條，與檢察官起訴書之記載相同者，得引用之，
    附此敘明。
伍、依刑事訴訟法第455 條之2 第1 項、第455 條之4 第2 項、
    第455 條之8 、第454 條（本件依刑事判決精簡原則，僅記
    載程序法條文），判決如主文。
陸、協商判決除有刑事訴訟法第455 條之4 第1 項第1 款於本訊
    問程序終結前，被告撤銷協商合意或檢察官撤回協商聲請者
    ；第2 款被告協商之意思非出於自由意志者；第4 款被告所
    犯之罪非第455 條之2 第1 項所定得以協商判決者；第6 款
    被告有其他較重之裁判上一罪之犯罪事實者；第7 款法院認
    應諭知免刑或免訴、不受理者情形之一，及違反同條第2 項
    「法院應於協商合意範圍內為判決；法院為協商判決所科之
    刑，以宣告緩刑或2 年以下有期徒刑、拘役或罰金為限」之
    規定者外，檢察官與被告均不得上訴。
柒、如有上開可得上訴情形，應於收受判決送達後20日內向本院
    提出上訴書狀（應敘述具體理由並附繕本）。上訴書狀如未
    敘述理由，則應於上訴期間屆滿後20日內補提理由書於本院
    。
本案經檢察官何皓元偵查起訴，由檢察官陳炎辰到庭執行公訴。
中    華    民    國    110   年     9    月    28    日
                刑事第二十四庭  法  官  李俊彥
以上正本證明與原本無異。
                                書記官  林慈恩
中    華    民    國    110   年     9    月    28    日
附錄本判決論罪之法律條文：
中華民國刑法第185 條之3
駕駛動力交通工具而有下列情形之一者，處2 年以下有期徒刑，
得併科20萬元以下罰金：
一、吐氣所含酒精濃度達每公升零點二五毫克或血液中酒精濃度
    達百分之零點零五以上。
二、有前款以外之其他情事足認服用酒類或其他相類之物，致不
    能安全駕駛。
三、服用毒品、麻醉藥品或其他相類之物，致不能安全駕駛。
因而致人於死者，處3 年以上10年以下有期徒刑；致重傷者，處
1 年以上7 年以下有期徒刑。
曾犯本條或陸海空軍刑法第54條之罪，經有罪判決確定或經緩起
訴處分確定，於五年內再犯第1 項之罪因而致人於死者，處無期
徒刑或5 年以上有期徒刑；致重傷者，處3 年以上10年以下有期
徒刑。
--------------------------------------------------------
附件：
臺灣新北地方檢察署檢察官起訴書
                                     110年度偵字第5544號
    被      告  張誌順  男  58歲（民國00年00月00日生）
                        住新北市○○區○○路0段00巷00號
                        居新北市○○區○○街0段000巷0弄0
                          0號2樓
                        國民身分證統一編號：Z000000000號
上列被告因公共危險案件，業經偵查終結，認應提起公訴，茲將
犯罪事實及證據並所犯法條分敘如下：
        犯罪事實
一、張誌順前於民國102 年間因公共危險案件，經臺灣新北地方
    法院以103 年度交簡字第19號判決處有期徒刑2 月確定，與
    另案定應執行刑後，於104 年4 月10日徒刑執行完畢出監（
    非累犯）；又於109 年間因公共危險案件，經同上法院以10
    9 年度交簡字第1594號判決處有期徒刑2 月併科罰金新臺幣
    2 萬元確定（非累犯）。詎其猶不知悔改，竟於109 年12月
    27日8 時許起至同日12時許之期間內，在新北市新店區央北
    二路某工地內飲酒後，於其吐氣所含酒精濃度達每公升0.25
    毫克之狀態以上，竟仍同日17時許騎乘車牌號碼000-000 號
    普通重型機車上路欲返回其居所。嗣於當日17時10分許，行
    經新北市板橋區環河西路4 段新北大橋下橋處為警攔停，經
    警於同日17時16分許對其施以吐氣酒精濃度測試，結果達每
    公升0.30毫克。
二、案經新北市政府警察局海山分局報告偵辦。
        證據並所犯法條
一、上揭犯罪事實，業據被告張誌順於警詢及偵查中均坦承不諱
    ，復有酒精測定紀錄表、呼氣酒精測試器檢定合格證書、新
    北市政府警察局吐氣酒精濃度檢測程序暨拒測法律效果確認
    單、新北市000000000道路0000000000
    0號C00000000 號）、車輛詳細資料報表、證號查詢機車駕
    駛人列印資料等附卷佐證，足認被告上開之任意性自白核與
    事證相符，其犯嫌應堪認定。
二、核被告所為，係犯刑法第185 條之3 第1 項第1 款之公共危
    險罪嫌。
三、依刑事訴訟法第251 條第1 項提起公訴。
    此  致
臺灣新北地方法院
中    華    民    國   110    年    5     月    3     日
                              檢  察  官  何皓元